臺灣高等法院交通事件裁定　　　　　　 96年度交抗字第527號
抗　告　人
即受處分人　甲○○
上列抗告人因道路交通管理處罰條例案件，不服臺灣士林地方法
院96年度交聲字第460號，中華民國96年6月7日裁定，提起抗告
，本院裁定如下：
    主  文
抗告駁回。
    理  由
一、原裁定意旨略以：按道路交通管理處罰條例第87條第1項規
    定：受處分人不服第8條主管機關所為之處罰得於接到裁決
    之翌日起20日內向管轄地方法院聲明異議；又法院受理有關
    交通事件，準用刑事訴訟法之規定，道路交通管理處罰條例
    第89條前段定有明文；再刑事訴訟法第62條規定：送達文書
    ，除本章有特別規定外，準用民事訴訟法之規定；而送達於
    住居所、事務所或營業所不獲會晤應受送達人者，得將文書
    付與有辨別事理能力之同居人或受僱人，民事訴訟法第137
    條第1項亦定有明文。本件裁決書係於民國（下同）96年2月
    16日送達於受處分人甲○○位於台北市士林區○○○路132
    巷1弄1號4樓之處所，因郵務人員不獲會晤本人，故將裁決
    書付與有辨別事理能力之同居人即受處分人之妻何鍾沛收受
    ，有交通部公路總局臺北區監理所基隆監理站（下稱基隆監
    理站）送達證書一紙在卷可證，異議人遲至96年3月15日始
    向基隆監理站提出本件異議，有基隆監理站交通違規陳述單
    所加蓋章戳在卷可查，已逾20日期間，其異議不合法，應予
    駁回。
二、抗告意旨略以：依據違反道路交通管理事件統一裁罰基準及
    處理細則第59條規定之20日內向處罰機關陳述不服之事項，
    並未明定20日內為工作天或是含例假日。2月17日至3月15日
    期間，按照行政院人事行政局所公布之行政機關辦公日曆表
    來算，共有15日之例假日，因此，3月15日向基隆監理處申
    訴，應不算逾20日期間云云。
三、經查：法令、審判或法律行為所定之期日及期間，除有特別
    訂定外，其計算依民法第五章之規定；以日、星期、月或年
    定期間者，其始日不算入；以日、星期、月或年定期間者，
    以期間末日之終止，為期間之終止。民法第119條、第120條
    第2項、第121條第1項，分別定有明文。本件受處分人於96
    年2月16日收受基隆監理站違反道路交通管理事件裁決書（
    基監字第裁42-Z00000000號），至遲應於同年3月8日（3月
    8日以前之假日並不扣除）向管轄之地方法院聲明異議 (該
    日為星期四非例假日或紀念日)。詎受處分人遲至3月15日始
    聲明異議，有基隆監理站第四股收文章蓋於交通違規陳述單
    可按，又異議期間並不扣除中間之例假日，是抗告人之異議
    已逾上開異議期間，異議為不合法，原法院因而裁定駁回，
    核無違誤。抗告人提起抗告，為無理由，應該駁回。
四、據上論結，應依刑事訴訟法第412條，裁定如主文。
中　　華　　民　　國　　96　　年　　7 　　月　　18　　日
　　　　　　　　　刑事第十二庭審判長法　官   蔡永昌
　　　　　　　　　　　　　　　　    法　官   王梅英
　　　　　　　　　　　　　　　　    法　官   陳榮和
以上正本證明與原本無異。
不得再抗告。
                                    書記官   劉麗芬
中　　華　　民　　國　　96　　年　　7 　　月　　19　　日
